src/fst/morphology/stems/nouns.lexc
LEXICON NounPx
allalávludis+N+Sem/Prod-audio:alla#lávludi GÅNÅGIS ; !
baldunis+N+Sem/Obj:balduni GÅNÅGIS ;
bednagasj+N+CmpN/SgN+CmpN/SgG+CmpN/PlG+Sem/Ani:bednagadtj BEDNAGASJ ;
belludaknjunnjusasj+N+CmpN/SgN+CmpN/SgG+CmpN/PlG+Sem/Hum:belludak#njunnjus BERULASJ ;
bigodus+N+Sem/Dummytag:bigodu GÅNÅGIS ;
buottulvis+N+CmpN/SgN+CmpN/SgG+CmpN/PlG+Sem/Dummytag:buottulvi GÅNÅGIS ;
dievddolasj+N+CmpN/SgN+CmpN/SgG+CmpN/PlG+Sem/Dummytag:dievddol BERULASJ ;
dievnastus+N+Sem/Act:dievnastu GÅNÅGIS ; !
dárrolasj+N+Err/Der+CmpN/SgN+CmpN/SgG+CmpN/PlG+Sem/Hum:dárrol BERULASJ ; !should be dárulasj? It's more ok with dárrolasj than dárrulasj
dárulasj+N+Err/Der+CmpN/SgN+CmpN/SgG+CmpN/PlG+Sem/Hum:dárrul BERULASJ ; !should be dárulasj (or dárrolasj but little chance)
dåbdåstus+N+Sem/Domain:dåbdåstu GÅNÅGIS ;
fárrolasj+N+Err/Der+CmpN/SgN+CmpN/SgG+CmpN/PlG+Sem/Hum:fárrol BERULASJ ; !should be fárulasj, but more ok with fárrolasj than fárrulasj
fárulasj+N+Err/Der+CmpN/SgN+CmpN/SgG+CmpN/PlG+Sem/Hum:fárrul BERULASJ ; !should be fárulasj
giellanammadus+N+Sem/Org:giella#nammadu GÅNÅGIS ;
girdánasj+N+Sem/Veh:girdánadtj BEDNAGASJ ; !lite fly/drage
guohpárbiednigasj+N+CmpN/SgN+CmpN/SgG+CmpN/PlG+Sem/Money:guohpár#biednig BERULASJ ;
guokkolvis+N+Sem/Dummytag:guokkolvi GÅNÅGIS ;
guopsagasj+N+CmpN/SgN+CmpN/SgG+CmpN/PlG+Sem/Ani:guopsagadtj BEDNAGASJ ;
gástadus+v2+N+Sem/Act:gástadi GÅNÅGIS ; !brukt i ANta Pirak
hilgudis+N+Sem/State:hilgudi GÅNÅGIS ;
hæjmmolasj+N+CmpN/SgN+CmpN/SgG+CmpN/PlG+Sem/Hum:hæjmmol BERULASJ ;
iehpeluohtádus+N+Sem/State:iehpeluohtádu GÅNÅGIS ;
joavdogasj+N+CmpN/SgN+CmpN/SgG+CmpN/PlG+Sem/Hum:joavdogadtj BEDNAGASJ ;
jubmelbalulasj+N+CmpN/SgN+CmpN/SgG+CmpN/PlG+Sem/Dummytag:jubmel#balul BERULASJ ;
jubmeldievnastus+N+Sem/Event:jubmel#dievnastu GÅNÅGIS ; !
kananealasj+N+CmpN/SgN+CmpN/SgG+CmpN/PlG+Sem/Hum:kanane^al BERULASJ ;
lagámusárbulasj+N+CmpN/SgN+CmpN/SgG+CmpN/PlG+Sem/Dummytag:lagámus#árbul BERULASJ ;
lihtudis+N+Sem/Dummytag:lihtudi GÅNÅGIS ;
loahpesadjásasj+N+CmpN/SgN+CmpN/SgG+CmpN/PlG+CmpN/SgNomLeft+CmpN/SgGenLeft+CmpN/PlGenLeft+Sem/Hum:loahpe#sadjás BERULASJ ;
låhkåmdádjadus+N+Sem/Prod-cogn:låhkåm#dádjadu GÅNÅGIS ;
maŋepárbulasj+N+CmpN/SgN+CmpN/SgG+CmpN/PlG+Sem/Dummytag:maŋep#árbul BERULASJ ;
muohtavuojánasj+N+Sem/Veh:muohta#vuojánadtj BEDNAGASJ ;
máhkanis+N+CmpN/SgN+CmpN/SgG+CmpN/PlG+Sem/Dummytag:máhkani GÅNÅGIS ;
niŋŋelis+N+CmpN/SgN+CmpN/SgG+CmpN/PlG+Sem/Ani_Hum+Err/Orth:niŋŋela GÅNÅGIS ; !Used in Anta Pirak
njunnjusasj+N+CmpN/SgN+CmpN/SgG+CmpN/PlG+Sem/Hum:njunnjus BERULASJ ;
oajválasj+N+CmpN/SgN+CmpN/SgG+CmpN/PlG+Sem/Org:oajvál BERULASJ ;
oasseárvvalus+N+Sem/Prod-cogn:oasse#árvvalu GÅNÅGIS ;
polynealasj+N+CmpN/SgN+CmpN/SgG+CmpN/PlG+Sem/Dummytag:polyneal BERULASJ ;
premihasj+N+Err/Orth+Sem/Obj:premi^adtj BEDNAGASJ ; ! LOAN
premihasj+N+Sem/Obj:premih^adtj BEDNAGASJ ; ! LOAN
rámáttjielggidus+N+Sem/Semcon:rámát#tjielggidu GÅNÅGIS ;
samarihtalasj+N+Err/Orth+CmpN/SgN+CmpN/SgG+CmpN/PlG+Sem/Hum:samárihtal BERULASJ ;
sirdulasj+N+Err/Der+CmpN/SgN+CmpN/SgG+CmpN/PlG+Sem/Dummytag:sirddul BERULASJ ; !should be sirdulasj
boahttesirdulasj+N+Err/Der+CmpN/SgN+CmpN/SgG+CmpN/PlG+Sem/Dummytag:boahtte#sirddul BERULASJ ; !should be sirdulasj
skánjanis+N+Sem/Dummytag:skánjani GÅNÅGIS ;
svieriksuobmelasj+N+CmpN/SgN+CmpN/SgG+CmpN/PlG+Sem/Hum:svierik#suobmel BERULASJ ;
sæŋŋgalåhkåmus+N+Sem/Dummytag:sæŋŋga#låhkåmu GÅNÅGIS ;
tjuonamasj+N+Sem/Dummytag:tjuonamadtj BEDNAGASJ ;
tjálálvis+N+Sem/Dummytag:tjálálvi GÅNÅGIS ;
tálligasj+v1+N+Sem/Obj:tálligadtj BEDNAGASJ ; ! LOAN SWE Liten tallik
tálligasj+v2+N+Sem/Obj:dálligadtj BEDNAGASJ ; ! LOAN SWE Liten tallik
uhtsegasj+N+CmpN/SgN+CmpN/SgG+CmpN/PlG+Sem/Feat-phys:uhtseg BERULASJ ;
unnalådågasj+N+Sem/Dummytag:unna#lådågadtj BEDNAGASJ ;
varresvuodaásadus+v1+N+CmpN/SgN+CmpN/SgG+CmpN/PlG+Sem/Org:varresvuoda#ásadu GÅNÅGIS ;
vuogádus+N+CmpN/SgN+CmpN/SgG+CmpN/PlG+Sem/Dummytag:vuogádu GÅNÅGIS ;
vuollegasj+N+CmpN/SgN+CmpN/SgG+CmpN/PlG+Sem/Hum:vuolleg BERULASJ ;
vájaldimduodastus+N+Sem/Txt:vájaldim#duodastu GÅNÅGIS ;
ájádis+N+Sem/Dummytag:ájádi GÅNÅGIS ;
ássjeguoddalimoajválasj+N+CmpN/SgN+CmpN/SgG+CmpN/PlG+Sem/Org:ássje#guoddalim#oajvál BERULASJ ;
årruhasj+N+Sem/Build:årruhadtj BEDNAGASJ ;
ædnádus+N+Sem/Obj_Semcon:ædnádu GÅNÅGIS ;
giessesadjásasj+N+CmpN/SgN+CmpN/SgG+CmpN/PlG+Sem/Hum:giesse#sadjás BERULASJ ;
